【裁判字號】    97,易,367
【裁判日期】    970409
【裁判案由】    傷害
【裁判全文】
臺灣板橋地方法院刑事裁定               97年度易字第367號
公  訴  人  臺灣板橋地方法院檢察署檢察官
被      告  乙○○
上列被告因傷害案件，經檢察官提起公訴（97年度偵字1731號）
，本院判決如下：
    主  文
乙○○傷害人之身體，處拘役貳拾伍日，如易科罰金，以新臺幣
壹仟元折算壹日。
    事  實
一、乙○○於民國96年11月11日下午2 時10分許，在臺北縣三峽
    鎮金敏40之3 號之「中國崇道會道場內」，因不滿甲○○向
    其催討積欠之借款，竟基於傷害甲○○身體之犯意，以左手
    抓住甲○○頭髮後，即以右手摳挖甲○○右眼部，致甲○○
    受有1.右上眼皮血腫；2.右眼挫傷；3.臉部6 公分、2.5 公
    分、4 公分、8 公分、5 公分，2.5 公分多處擦傷；4.右肩
    挫傷；5.前胸壁挫傷；6.頭皮血腫之傷害。
二、案經甲○○訴由臺北縣政府警察局三峽分局報告請臺灣板橋
    地方法院檢察署檢察官偵查起訴。
    理  由
一、訊據被告乙○○固不否認有於上揭時地與甲○○發生口角爭
    執並有拉扯之行為，惟矢口否認有傷害犯行，辯稱：那天確
    實甲○○有來找我跟我討債，我跟表示我今天領的錢只是人
    家代領，沒有錢還給她，她不相信，就用手勒我脖子，拉我
    頭髮，我就把她撥開，可能因為在這種狀態下她才會受傷云
    云。經查：被告於上開時地徒手毆打甲○○致傷之事實，業
    據證人即告訴人甲○○於警詢、偵查中指述歷歷，核與其於
    本院審理時證稱：那天我休息的時間，我去找被告要她還我
    欠款，被告就一直推拖，並用三字經罵我，左手抓我頭髮，
    右手抓我眼睛，我一時無法撥開她，她就把我抓去撞牆壁，
    被告並一直罵我，直到有人進來，被告還是一直用手抓眼睛
    和我的臉，後來被告的侄子進來，才把她拉開，我才離開等
    語悉相符合，且參諸卷附國立台灣大學醫學院附設醫院出具
    之診斷證明書記載證人甲○○所受上開傷害以觀，被告所辯
    僅是把甲○○撥開乙節，顯係避重就輕之詞，不足採信，被
    告確有故毆打甲○○致傷之情形無訛。本件事證明確，被告
    犯行堪以認定。
二、核被告所為，係犯刑法第277 條第1 項之傷害罪。爰審酌被
    告被告犯罪之動機、告訴人所受之傷勢情形及其他一切情狀
    ，量處如主文所示之刑，並諭知易科罰金之折算標準。
據上論斷，應依刑事訴訟法第299 條第1 項前段，刑法第277 條
第1 項、第41條第1 項前段，刑法施行法第1 條之1 ，判決如主
文。
本案經檢察官王家春到庭執行職務。
中    華    民    國    97    年    4     月    9    日
                  刑事第六庭   法  官  古秋菊
上列正本證明與原本無異。
如不服本判決，應於判決送達後10日內敘明上訴理由，向本院提
出上訴狀（應附繕本），上訴於臺灣高等法院。
                               書記官  陳永訓
中    華    民    國    97    年    4     月    9     日
附錄法條：
中華民國刑法第277條
（普通傷害罪）
傷害人之身體或健康者，處 3 年以下有期徒刑、拘役或 1 千元
以下罰金。


司法院資訊處製作；財團法人民間司法改革基金會備份。
